臺灣高雄地方法院刑事判決　　　　　　 96年度訴緝字第189號
公　訴　人　臺灣高雄地方法院檢察署檢察官
被　　　告　甲○○
　　　　　　　　　　　27號
　　　　　　　　　　（現於台灣高雄第二監獄另案執行中）
上列被告因毒品危害防制條例等案件，經檢察官提起公訴（95年
度毒偵字第7272號、第7278號、95年度偵字第26824 號）、移送
併辦（95年度毒偵字第8791號）本院判決如下：
    主    文
甲○○犯施用第一級毒品罪共貳罪，均累犯，各處有期徒刑玖月
，均減為有期徒刑肆月又拾伍日。又犯竊盜罪，累犯，處有期徒
刑肆月，減為有期徒刑貳月。應執行有期徒刑拾月。
    事    實
一、甲○○前有施用毒品、竊盜、違反台灣地區與大陸地區人民
    關係條例等前科，曾於民國92年間因施用毒品案件，經本院
    以92年度毒聲字第3657號裁定送觀察、勒戒後，認無繼續施
    用毒品之傾向，於92年7 月1 日出所，並經台灣高雄地方法
    院檢察署檢察官於92年7 月1 日以92年度毒偵字第2695號為
    不起訴處分確定。再因施用毒品案件，經台灣嘉義地方法院
    於94年4 月22日，以94年度訴字第145 號判決判處有期徒刑
    7 月確定，於94年8 月10日入監執行，而於94年11月15日縮
    刑假釋釋放，並於95年2 月7 日假釋期滿視為執行完畢（構
    成累犯）。又因施用毒品案件，經本院以95年度訴字第3069
    號判決判處有期徒刑8 月確定（現在監執行中）。詎仍不知
    悔改並戒除毒癮，竟(1)基於施用第一級毒品海洛因之犯意，
    自95年7 月15日上午8 時許，在高雄縣鳳山市○○路○段20
    9 巷27號住處，以針筒注射之方式，施用海洛因1 次，為警
    於95年7 月15日15時30分許，在高雄縣鳳山市○○路○段與
    文橫路口，因形跡可疑，為警盤查，經其同意採尿送驗。(2)
    復另行起意，於同年7 月17日14時50分許起回溯24小時內之
    某時許，在上開地點，以相同方式，施用海洛因1 次，嗣於
    同（17）日14時50分許，因為列管毒品人口經通知至高雄縣
    鳳山市○○路○段188 號採尿送驗。上開2 次採尿送驗結果
    ，均呈毒品海洛因代謝後之嗎啡陽性反應，因而查獲。
二、甲○○另意圖為自己不法之所有，基於竊取他人財物之犯意
    ，於95年10月11日16時50分許，在高雄縣鳳山市○○路與文
    化路口，見丙○○於所經營水果攤貨車旁整理地上垃圾之際
    ，認有機可趁，竟將其所騎機車先停放在貨車前約20、30公
    尺處，往回走向貨車車頭，至該貨車靠近路旁圍牆一側，徒
    手竊取丙○○所有置放於貨車上之零錢盒（內有現金硬幣合
    計新台幣〈下同〉2431元），得手後正欲離去，遭丙○○當
    場察覺起身制止，適員警巡邏經過該處，因而逮捕查獲。
三、案經高雄縣政府警察局鳳山分局移送臺灣高雄地方法院檢察
    署檢察官偵查起訴。
    理    由
壹、證據能力部分：
一、就卷附之被告以外之人（包括證人、鑑定人、告訴人、被害
    人及共同被告等）於審判外之陳述雖不符刑事訴訟法第159
    條之1 至之4 等4 條之規定，而經當事人或辯護人於法院調
    查證據時，知有第159 條第1 項不得為證據之情形，而未於
    言詞辯論終結前聲明異議者，視為有前項之同意，刑事訴訟
    法第159 條之5 第2 項定有明文。本件證人丙○○於警詢之
    言詞陳述，其性質雖屬傳聞證據，並無符合同法第159 條之
    1 至之4 等條之情形，惟渠等所為警詢筆錄內容之證據能力
    ，業經被告、檢察官於審判程序表示同意作為證據等語（參
    本院卷第30、59頁），而未於言詞辯論終結前聲明異議，本
    院審酌該筆錄係經承辦員警一問一答所製作，並無不當取供
    之情形，認適當作為證據，均具有證據能力。
二、次就卷附之移送機關搜索扣押筆錄、扣押物品收據及目錄表
    （贓款合計2431元）、毒品案件嫌疑人尿液採集編號對照表
    、列管毒品人口尿液檢體採集送驗紀錄表、長榮大學95年7
    月27日、台灣檢驗科技股份有限公司95年9 月4 日濫用藥物
    尿液檢驗確認報告、丙○○贓物認領保管單各1 份，均屬審
    判外之書面陳述，性質上雖屬傳聞證據，惟就其證據能力，
    亦經被告、檢察官於審判程序表示無意見等語（參本院卷第
    21、88至91頁），而未於言詞辯論終結前聲明異議，本院認
    適當作為證據，均具有證據能力。
三、再就卷附之竊盜案現場照片2 紙，係傳達照相當時現場情況
    ，而透過照片傳達情形與現場實況在內容上之一致性，透過
    機械之正確性加以保障，即照片並不存在人對現實情形之知
    覺、記憶所經常發生的表現錯誤，是認照片之性質係非供述
    證據，並無傳聞法則之適用，且亦別無證據證明上開蒐證照
    片有經偽造、變造或不法之情形，自有證據能力。
貳、實體部分：
一、訊據被告坦承：有事實一(1)、(2)施用第一級毒品之犯行，惟
    否認事實二之竊盜犯行，辯稱：係因當時伊騎機車至該處剛
    好沒有油，伊才走到告訴人水果攤貨車旁，因該處走道狹窄
    ，伊沒有竊取被害人零錢盒的錢等語。經查：
  (一)施用第一級毒品部分：上開事實一，業據被告於檢察官偵訊
    及本院審理中坦承有事實一犯行不諱，並有毒品案件嫌疑人
    尿液採集編號對照表、列管毒品人口尿液檢體採集送驗紀錄
    表各1 份在卷可資為證。被告先後2 次查獲後，經採尿送以
    氣相層析質譜儀分析法（GC/MS） 複驗確認結果，均呈第一
    級毒品海洛因代謝後之嗎啡陽性反應，有台灣檢驗科技股份
    有限公司95年9 月4 日（事實一(1)）、長榮大學95年7 月27
    日（事實一(2)）出具之濫用藥物尿液檢驗確認報告各1 紙附
    卷可佐，是被告上開2 次施用毒品犯行之自白，核與事實相
    符，洵堪採為認定事實之證據。被告前揭2 次施用毒品海洛
    因之犯行，堪以認定。
  (二)竊盜部分：被告於上開時地，自該水果攤貨車頭前往回走過
    來，至該貨車右後側，趁被害人丙○○蹲下在水果攤貨車尾
    車底，整理地上垃圾不及注意之際，下手竊取丙○○所有放
    在該水果攤貨車上之零錢盒，其雙手將該零錢盒拿起來得手
    ，適丙○○抬頭發現上情，隨即起身制止而雙方扭打，經丁
    ○○○○執行便衣勤務行經該處發現，因而查獲，並扣得該
    零錢盒，經會同雙方現場清點結果，當時盒內有面額50元硬
    幣25枚（共1250元）、10元硬幣87枚（共870 元）、5 元硬
    幣41枚（共205 元）、1 元硬幣106 枚（共106 元），合計
    2431元等情，業經證人丙○○於警詢指述明確，核與證人丙
    ○○、黃文凱於本院具結證述相符屬實，並有移送機關搜索
    扣押筆錄、扣押物品收據及目錄表（扣得贓款合計2431元）
    、丙○○贓物認領保管單各1 份、查獲現場及零錢盒照片2
    紙在卷足參。被告雖以上開情詞置辯，惟查：
    1.證人丙○○於本院具結證稱：被告當天先騎機車經過伊水
      果攤前面1 次，之後將機車停在伊攤位距離約30公尺處，
      再走路過來，從伊車頭方向看，被告是從（貨車）右後側
      來拿錢，被告是偷偷摸摸走過來，且其身體上半身都趴在
      伊車上，伊看到被告竊盜時，被告是雙手將零錢盒拿起來
      等語明確；參諸證人黃文凱於本院證稱：伊從遠處看到被
      告與告訴人在拉扯，好像在吵架，伊過去問，告訴人說被
      告偷他的零錢盒，現場有看到水果貨車上有零錢盒，如警
      卷照片所示，清點零錢時雙方都有在場；水果貨車頭前方
      附近，停有1 部機車等語明確（參本院卷第54至56、64，
      57至59頁）；再對照被告於本院審理時坦承：伊是從告訴
      人貨車車頭經過該貨車（路旁圍牆邊），告訴人是蹲在貨
      車靠近道路一邊，伊騎到該貨車頭前方約20、30公尺附近
      停車等語明確（參本院卷第63、64頁），印證相符，顯見
      被告係先騎車勘查現場狀況，再騎車停於貨車頭前方約20
      、30公尺處，方便竊盜得手後騎車逃逸，並往貨車車頭方
      向走過來行竊既遂無疑。
    2.被告雖再辯稱：伊係騎到該處剛好沒有油，不是要偷竊，
      伊有請警察調取附近路口監視錄影帶云云，惟證人黃文凱
      於本院證稱：伊發現被告停在附近之機車，將機車先鎖在
      現場，當天伊沒有騎被告機車去加油，伊直接將機車騎回
      派出所，之後被告將機車領回；被告查獲當時沒有說要調
      取路口錄影帶等語明確（參本院卷第58頁），足見，被告
      上開所辯，核與事實不符，無可採信。
  (三)綜上所述，被告確有上開施用海洛因2 次、竊盜之犯行，事
    證明確，堪以認定，應予依法論科。
三、按犯毒品危害防制條例第10條之施用第一、二級毒品罪者，
    檢察官應先將被告送勒戒處所觀察、勒戒，經觀察、勒戒後
    ，認有繼續施用毒品之傾向者，應令入強制戒治處所施以強
    制戒治，並為不起訴之處分。又觀察、勒戒或強制戒治執行
    完畢釋放後，5 年內再犯第10條施用毒品之罪，檢察官應依
    法追訴，毒品危害防制條例第20條、第23條規定甚明。本件
    被告前因施用毒品案件，經本院以92年度毒聲字第3657號裁
    定送觀察、勒戒後，認無繼續施用毒品之傾向，於92年7 月
    1 日出所，經檢察官以92年度毒偵字第2695號為不起訴處分
    確定，有台灣高等法院被告前案紀錄表在卷足參，其於觀察
    、勒戒執行完畢後5 年內，再為本件施用毒品犯行，依前述
    規定應予論罪科刑。
四、次按海洛因為毒品危害防制條例第2 條第2 項第1 款，依其
    成癮性、濫用性及對社會危害性所分級管制之第一級毒品。
    核被告甲○○2 次施用海洛因，所為均係犯毒品危害防制條
    例第10條第1 項之施用第一級毒品罪；其著手竊取他人財物
    既遂，所為係犯刑法第320 條第1 項之竊盜罪。被告2 次持
    有第一級毒品海洛因後進而施用，其持有之低度行為，應為
    施用之高度行為所吸收，均不另論罪。再原刑法第56條有關
    連續犯之規定業經修正（廢止），於95年7 月1 日正式施行
    ，依其修正理由之說明，係將本應各自獨立評價之數罪，回
    歸本來就應賦予複數法律效果之原貌。因此，就刑法修正施
    行後多次施用毒品之犯行，採一罪一罰，始符合立法本旨。
    是刑法修正施行後之多次施用犯行，除符合接續犯之要件外
    ，各次均為各自獨立之行為，各具獨立性，其前後數次施用
    毒品行為間，自無密切不可分之關係，應一罪一罰，即數罪
    併罰，並定其應執行之刑（參最高法院96年度第9 次刑事庭
    會議決議）。本案被告所犯上開三罪，其先後2 次施用第一
    級毒品，犯意各異，時間有別，且與所犯竊取財物既遂罪，
    犯意有別，犯罪構成要件互異，自應論以數罪併罰之。又被
    告前有如事實欄所示論罪科刑及執行之前科紀錄，並於95年
    2 月7 日假釋期滿執行完畢，有台灣高等法院被告前案紀錄
    表在卷足參，其於有期徒刑執行完畢後，5 年以內再故意犯
    本件有期徒刑以上之罪，依刑法第47條第1 項規定，構成累
    犯，均應予加重其刑。爰審酌被告前因施用毒品案件，經送
    觀察、勒戒、不起訴處分確定後，仍不愛惜機會戒除毒癮，
    且不知尊重他人財產權，任意竊盜財物，再為本件犯行，均
    屬累犯，顯見被告不知悔改施用毒品之惡習，惟念及被告犯
    後坦承施用毒品犯行，及其施用毒品係戕害自身健康，並未
    危害他人，而所竊得財物僅2 千餘元非鉅（該零錢盒及現金
    2431元已經警發還被害人），飾詞否認竊盜犯行等一切情狀
    ，各量處如主文所示之刑。復以被告上開犯罪時間為95年7
    月15日、同年7 月17日、10月11日，均係在96年4 月24日以
    前，符合中華民國九十六年罪犯減刑條例所定減刑條件，均
    予減刑二分之一，詳如主文所示，並依法定其應執行之刑，
    以資懲儆。
、移送併辦應予退回部分：
一、至檢察官併案意旨（案號：95年度毒偵字第8791號）另以：
    被告甲○○復於附表所示之時間及地點，施用第一級毒品海
    洛因1 次，因認被告該次施用毒品犯行，涉犯毒品危害防制
    條例第10條第1 項之施用第一級毒品罪，且與上開論罪部分
    間，具有集合犯之實質上一罪關係，移請併案審理等語。
二、惟查，所謂集合犯，乃在構成要件上本即預定有複數之同種
    行為反覆實施之犯罪（如常業犯、收集犯），施用毒品，在
    構成要件上尚難謂有此預定。再檢察官併案所指施用第一級
    毒品之時點（即95年9 月4 日11時45分許回溯48小時內某時
    許），與本案認明之犯罪時點即95年7 月15日、17日，在時
    間點上相隔約1 月又18日、20日許，時間有別，三者顯係各
    自獨立之施用行為，各具獨立性，揆諸上開最高法院刑事庭
    決議意旨，自難率認被告係出於反覆施用單一集合犯或接續
    犯之決意為之。又檢察官復未就此提出積極證據加以證明被
    告確有在密切接近之時、地持續實行複次行為，則本院自難
    採信併案部分與本案論罪犯行間，存有集合犯之實質上一罪
    關係而併予審理，爰將此部分退回檢察官另為適法之處理，
    附此敘明。
據上論斷，應依刑事訴訟法第299 條第1 項前段，毒品危害防制
條例第10條第1 項，刑法第11條前段、第320 條第1 項、第47條
第1 項、第51條第5 款，刑法施行法第1 條之1 ，中華民國九十
六年罪犯減刑條例第2 條第1 項第3 款、第7 條、第10條第1 項
，判決如主文。
本案經檢察官乙○○到庭執行職務。
中　　華　　民　　國　　96　　年　　12　　月　　13　　日
                  刑事第三庭  審判長法　官  蔡國卿
                                    法  官  何佩陵
                                    法　官  李昆南
以上正本證明與原本無異。
如不服本判決應於收受本判決後10日內向本院提出上訴書狀，並
應敘述具體理由，如未敘述上訴理由者，應於上訴期間屆滿後20
日內補提理由書狀於本院（均須按他造當事人之人數附繕本）「
切勿逕送上級法院」。
中　　華　　民　　國　　96　　年　　12　　月　　13　　日
                                    書記官  黃美玲
附表：
┌──┬────────┬──────┬────────┬───────┐
│編號│施用時間（民國）│施用地點　　│扣案物　　　　　│移送併案案號  │
├──┼────────┼──────┼────────┼───────┤
│ 1　│95年9 月4 日11時│不詳處所（查│無              │95年度毒偵字第│
│　　│45分採尿回溯48小│獲地點：高雄│　　            │8791號        │
│    │時內某時許，以不│縣鳳山市文南│                │              │
│    │詳方式，施用第一│街與文中街口│                │              │
│    │級毒品海洛因。  │）          │                │              │
│    │                │            │                │              │
└──┴────────┴──────┴────────┴───────┘
附錄本判決論罪之法條：
毒品危害防制條例第10條第1項
施用第一級毒品者，處 6 月以上 5 年以下有期徒刑。
刑法第320條第1項（普通竊盜罪）
意圖為自己或第三人不法之所有，而竊取他人之動產者，為竊
盜罪，處5年以下有期徒刑、拘役或5百元以下罰金。
